【裁判字號】    99,訴,2448
【裁判日期】    990831
【裁判案由】    毒品危害防制條例
【裁判全文】
臺灣臺中地方法院刑事判決              99年度訴字第2448號
公  訴  人  臺灣臺中地方法院檢察署檢察官
被      告  乙○○
上列被告因違反毒品危害防制條例案件，經檢察官提起公訴（99
年度毒偵字第2117號），被告自白犯罪，本院合議庭裁定由受命
法官獨任依簡式審判程序審理，判決如下：
    主  文
乙○○施用第一級毒品，累犯，處有期徒刑拾月，扣案之第一級
毒品海洛因（壹包，驗餘淨重零點伍柒公克），沒收銷燬之；又
施用第二級毒品，累犯，處有期徒刑陸月，扣案之第二級毒品甲
基安非他命（壹包，驗餘淨重零點零玖貳柒公克），沒收銷燬之
。應執行有期徒刑壹年貳月，扣案之第一級毒品海洛因（壹包，
驗餘淨重零點伍柒公克）及第二級毒品甲基安非他命（壹包，驗
餘淨重零點零玖貳柒公克），均沒收銷燬之。
    事  實
一、乙○○前於民國87年間因施用毒品案件，經臺灣屏東地方法
    院裁定送觀察勒戒，因無繼續施用傾向，由臺灣屏東地方法
    院檢察署檢察官為不起訴處分，又於88年間再因施用毒品案
    件，經臺灣高雄地方法院裁定送觀察勒戒，因有繼續施用傾
    向，再裁定送強制戒治，因實施成效良好停止戒治出所並交
    付保護管束，後因違反保護管束情節重大，經撤銷停止戒治
    ，再度施以強制戒治，92年4 月19日執行完畢釋放。又於前
    揭強制戒治執行完畢釋放後5 年內之95年間因施用毒品案件
    ，經臺灣雲林地方法院以95年度易字第408 號判處有期徒刑
    8 月，嗣經減刑條例減為有期徒刑4 月，96年5 月17日入監
    執行，96年8 月16日因徒刑易科罰金執行完畢出監。96年間
    再因施用毒品案件，經臺灣南投地方法院以96年度易字第14
    4 號判處有期徒刑5 月，經減刑條例減為有期徒刑2 月15日
    ，96年12月21日易科罰金甫執行完畢。猶不知警惕，復基於
    施用第一級毒品之犯意，於99年2 月21日14時30分許，在臺
    中市○○○路上某加油站廁所內，以將毒品海洛因摻入香菸
    內點燃吸食方式，施用第一級毒品海洛因1 次；另基於施用
    第二級毒品之犯意，於同日14時30分後某時許，在上揭地點
    ，以將甲基安非他命置於鋁箔紙上點火燒烤吸食其煙之方式
    ，施用第二級毒品甲基安非他命1 次。嗣於99年2 月22日0
    時20分許，在彰化縣埔心鄉○○路與武聖路口為警查獲，並
    扣得第一級毒品海洛因（1 包，驗餘淨重0.57公克）及第二
    級毒品甲基安非他命（1 包，驗餘淨重0.0927公克），始悉
    上情。
二、案經彰化縣警察局溪湖分局報請臺灣彰化地方法院檢察署呈
    請臺灣高等法院臺中分院檢察署核轉臺灣臺中地方法院檢察
    署檢察官偵查起訴。
    理  由
一、按除被告所犯為死刑、無期徒刑、最輕本刑為3 年以上有期
    徒刑之罪或高等法院管轄第一審案件者外，於前條第1 項程
    序進行中，被告先就被訴事實為有罪之陳述時，審判長得告
    知被告簡式審判程序之旨，並聽取當事人、代理人、辯護人
    及輔佐人之意見後，裁定進行簡式審判程序，刑事訴訟法第
    273 條之1 第1 項定有明文。被告乙○○所犯係死刑、無期
    徒刑、最輕本刑為3 年以上有期徒刑以外之罪，其於準備程
    序中就被訴事實為有罪之陳述，且經告知被告簡式審判程序
    之旨，並聽取公訴人及被告之意見後，本院合議庭認為適宜
    而裁定由受命法官獨任進行簡式審判程序，合先敘明。
二、上揭事實，業經被告於本院坦白承認，並有檢驗呈「嗎啡陽
    性」及「甲基安非他命陽性」之詮昕科技股份有限公司濫用
    藥物尿液檢驗報告1 紙在卷可稽，而扣案之第一級毒品海洛
    因（1 包，驗餘淨重0.57公克）及第二級毒品甲基安非他命
    （1 包，驗餘淨重0.0927公克），經送法務部調查局及憲兵
    司令部刑事鑑識中心鑑定，結果分別檢出「海洛因」及「甲
    基安非他命成分」，分屬第一、二級毒品，有法務部調查局
    99年3 月16日調科壹字第09923005600 號濫用藥物實驗室鑑
    定書及憲兵司令部刑事鑑識中心99年4 月20日憲直刑鑑字第
    0990000691號鑑定書各1 份附卷可稽，足認被告自白與事實
    相符，應可採信。又其前於87年間因施用毒品案件，經臺灣
    屏東地方法院裁定送觀察勒戒，因無繼續施用傾向，由臺灣
    屏東地方法院檢察署檢察官為不起訴處分，又於88年間再因
    施用毒品案件，經臺灣高雄地方法院裁定送觀察勒戒，因有
    繼續施用傾向，再裁定送強制戒治，因實施成效良好停止戒
    治出所並交付保護管束，後因違反保護管束情節重大，經撤
    銷停止戒治，再度施以強制戒治，92年4 月19日執行完畢釋
    放。又於前揭強制戒治執行完畢釋放後5 年內之95年間因施
    用毒品案件，經臺灣雲林地方法院以95年度易字第408 號判
    處有期徒刑8 月，嗣經減刑條例減為有期徒刑4 月，96年5
    月17日入監執行，96年8 月16日因徒刑易科罰金執行完畢出
    監。96年間再因施用毒品案件，經臺灣南投地方法院以96年
    度易字第144 號判處有期徒刑5 月，經減刑條例減為有期徒
    刑2 月15日，96年12月21日易科罰金甫執行完畢，有臺灣高
    等法院被告前案紀錄表在卷可參。本件事證明確，被告犯行
    ，堪以認定。
三、核被告所為，係犯毒品危害防制條例第10條第1 項之施用第
    一級及同條第2 項之施用第二級毒品罪。被告持有第一、二
    級毒品進而施用，其持有之低度行為，為施用之高度行為吸
    收，不另論罪。又其前因施用毒品案件，經臺灣南投地方法
    院以96年度易字第144 號判處有期徒刑5 月，經減刑條例減
    為有期徒刑2 月15日，96年12月21日易科罰金甫執行完畢，
    有臺灣高等法院被告前案紀錄表在卷可稽。茲被告受徒刑之
    執行完畢，5 年以內故意再犯有期徒刑以上之罪，均為累犯
    ，應依刑法第47條第1 項規定，各加重其刑。其所犯施用第
    一級毒品及施用第二級毒品二罪間，犯意各別，行為互殊，
    應分論併罰。爰審酌被告前因施用毒品案件，經觀察、勒戒
    、強制戒治及執行有期徒刑，仍未戒絕，繼續施用毒品海洛
    因及甲基安非他命，顯見其一再沈溺於毒品，不能自拔，及
    犯後坦承犯行等一切情狀，各量處如主文所示之刑，併定其
    應執行之刑。扣案之第一級毒品海洛因（1 包，驗餘淨重0.
    57公克）及第二級毒品甲基安非他命（1 包，驗餘淨重0.09
    27公克），屬查獲之毒品，不問屬於犯人與否，均依毒品危
    害防制條例第18條第1 項前段，宣告沒收銷燬之。
據上論斷，應依刑事訴訟法第273 條之1 第1 項、第284 條之1
、第299 條第1 項前段，毒品危害防制條例第10條第1 項、第2
項、第18條第1 項前段，刑法第11條前段、第47條第1 項、第51
條第5 款，判決如主文。
本案經檢察官甲○○到庭執行職務
中    華    民    國    99    年    8     月    31    日
                  刑事第十二庭  法  官  柯志民
上正本證明與原本無異。
如不服本判決，應於收送達後10日內向本院提出上訴書狀（應敘
述具體理由並附繕本）。
上訴書狀如未敘述理由，應於上訴期間屆滿後20日內補提理由書
於本院。
                                書記官  鄭晉發
中    華    民    國    99    年    8     月    31    日
附錄本案論罪科刑法條全文：
毒品危害防制條例第10條
施用第一級毒品者，處六月以上五年以下有期徒刑。
施用第二級毒品者，處三年以下有期徒刑。

司法院資訊處製作；財團法人民間司法改革基金會備份。
